【裁判字號】    89,上訴,1046
【裁判日期】    890919
【裁判案由】    偽造文書
【裁判全文】
臺灣高等法院臺南分院刑事判決        八十九年度上訴字第一０四六號  Ａ
      上  訴  人
      即  被  告  乙  ○  ○
右上訴人因偽造文書案件，不服臺灣雲林地方法院八十九年度訴字第二一０號中華民
國八十九年七月四日第一審判決（起訴案號：臺灣雲林地方法院檢察署八十九年度偵
字第二一八九號），提起上訴，本院判決如左：
      主      文
原判決撤銷。
乙○○行使偽造私文書，足以生損害於公眾及他人，累犯，處有期徒刑柒月。
民國八十九年五月二十三日雲林縣警察局（八九）雲警交字第Ａ０二０三四一號舉發
違反道路交通管理事件通知單第二、三、四聯上偽造之「甲○○」署押參枚沒收。
      事      實
乙○○曾於民國（下同）八十四年間犯非法吸用化學合成麻醉藥品罪，經本院判處有
期徒刑十月；又於八十五年間犯妨害自由罪，經臺灣雲林地方法院判處有期徒刑六月
；並定應執行刑為有期徒刑一年二月確定，已於八十六年六月三十日執行完畢，猶不
知悔改。復於八十九年五月二十三日十五時三十分許，駕駛車牌七Ｊ─七四一號大貨
車，載運土方行經雲林縣虎尾鎮○○路時，因超載土方為警路檢盤查，其為逃避處罰
，竟於執勤警員所填寫之八十九年五月二十三日，雲林縣警察局（八九）雲警交字第
Ａ０二０三四一號舉發違反道路交通管理事件通知單三聯單之收受通知聯者簽章欄上
，冒用其前僱用之司機「甲○○」名義，偽簽「甲○○」之署押在第二聯單上，並複
寫至第三、四聯單上，用以表示已收受該舉發違反道路交通管理事件通知單之意，進
而再交回該警員處理而予以行使，足生損害於道路交通管理之正確性及甲○○本人。
案經雲林縣警察局虎尾分局報請臺灣雲林地方法院檢察署檢察官偵查起訴。
      理      由
一、右揭在舉發違反道路交通管理事件通知單三聯單之收受通知聯者簽章欄上，冒被
    害人「甲○○」名義偽造「甲○○」之署押後，再將該通知單三聯單交由警員處
    理而予以行使之事實，已迭據上訴人即被告乙○○先後在警訊及原審偵審中供承
    不諱，並有八十九年五月二十三日雲林縣警察局（八九）雲警交字第Ａ０二０三
    四一號舉發違反道路交通管理事件通知單三聯單影本，附於警卷足稽，事證已至
    為明確。其嗣於本院審理中稱係警員囑其冒簽「甲○○」之署押云者，顯係畏罪
    卸責之飾詞，無足取信。其犯行洵堪認定，應予依法論科。
二、查被告在上開通知單之收受通知聯者簽章欄上偽簽姓名，即係表示已收到該通知
    單之意思，自屬偽造刑法第二百二十條第一項、第二百十條之準私文書，其後復
    將該準私文書交回警員，顯對於該文書之內容亦有所主張，且其所為亦足生損害
    於道路交通管理之正確性及被害人甲○○。核係犯刑法第二百十六條、第二百二
    十條第一項、第二百十條之行使偽造私文書罪。其偽造「甲○○」署押之行為，
    為偽造私文書之階段行為；其偽造私文書之低度行為，已為行使偽造私文書之高
    度行為所吸收，均不另論罪。其曾有前開犯罪事實欄所載之犯罪前科，不惟已為
    其所自承，並有其刑案資料查註紀錄表、及全國前案紀錄表附卷可佐，其於有期
    徒刑執行完畢後五年內再犯本罪，為累犯，應依法加重其刑。原審認被告罪證明
    確，因予論罪科刑，固非無見。惟查原判決認被告前科之執行完畢日期為八十六
    年八月三十一日，已有錯誤；且原判決漏未論述被告係偽造準私文書，及僅宣告
    沒收一枚偽造之署押，亦均有未當。被告上訴意旨，指摘原判決量刑過重不當，
    雖無可取；惟原判決既有可議，自屬無可維持，應由本院將原判決予以撤銷改判
    。爰審酌被告之素行、犯罪之動機、目的、所生危害、及其犯後態度等一切情狀
    ，仍對其量處有期徒刑七月。另八十九年五月二十三日雲林縣警察局（八九）雲
    警交字第Ａ０二０三四一號舉發違反道路交通管理事件通知單上，偽造「甲○○
    」之署押三枚（除第二聯以筆簽名一枚外，尚有第三、四聯複寫之簽名各一枚）
    ，均係偽造之署押，應依刑法第二百十九條之規定，併予宣告沒收之。
三、據上論斷，應依刑事訴訟法第三百六十九條第一項前段、第三百六十四條、第二
    百九十九條第一項前段，刑法第二百十六條、第二百二十條第一項、第二百十條
    、第四十七條、第二百十九條，判決如主文。
本案經檢察官蘇南桓到庭執行職務。
中    華    民    國      八十九      年      九      月      十九      日
                                  臺灣高等法院臺南分院刑事第二庭
                                      審判長法官  游    明    仁
                                            法官  蘇    重    信
                                            法官  林    永    茂
右正本證明與原本無異。
如不服本判決，應於判決送達後十日內向本院提出上訴狀，其未敘述理由者並應於提
出上訴狀後十日內向本院補提理由書（應附繕本)。
                                      法院書記官  楊    清    旺
中    華    民    國      八十九      年      九      月      二十      日
附錄：本判決論罪科刑法條
刑法第二百十六條：行使第二百十條至第二百十五條之文書者，依偽造、變造文書或
                  登載不實事項或使登載不實事項之規定處斷。
刑法第二百十條：偽造、變造私文書，足以生損害於公眾或他人者，處五年以下有期
                徒刑。


司法院資訊處製作；財團法人民間司法改革基金會備份。
